臺灣板橋地方法院刑事判決　　　　　　 100年度易字第2346號
公　訴　人　臺灣板橋地方法院檢察署檢察官
被　　　告　王世忠
上列被告因竊盜案件，經檢察官提起公訴（100 年度偵緝字第14
19號），本院依簡式審判程序，判決如下：
    主  文
王世忠攜帶兇器竊盜，累犯，處有期徒刑拾月。
    事  實
一、王世忠前於民國96年間因贓物案件，經本院以96年度簡字第
    6803號判處有期徒刑3 月確定；復於97年間因施用毒品案件
    ，經本院以97年度簡字第254 號判處有期徒刑5 月確定；嗣
    經本院以97年度聲字第1769號裁定應合併執行有期徒刑7 月
    確定。又於96年間因竊盜案件，經本院以96年度簡字第7420
    號判處有期徒刑6 月確定；再於97年間因竊盜案件，經本院
    以97年度簡字第1554號判處有期徒刑5 月確定；另於同年間
    因施用毒品案件，經本院以97年度簡字第5740號判處有期徒
    刑5 月確定；乃入監接續執行前揭諸刑與其另案遭判處之拘
    役50日，甫於99年1 月19日縮短刑期執行完畢（於本案構成
    累犯）。
二、詎王世忠猶不知悔改，另意圖為自己不法之所有，基於攜帶
    兇器竊盜之犯意，於99年12月21日上午9 時40分許，在臺北
    縣板橋巿（現改制為新北巿板橋區○○○路86號地下室停車
    場內，趁四下無人之際，持其在現場撿拾不詳人士所棄置但
    客觀上對於人之生命、身體、安全構成威脅而具有危險性並
    可供兇器使用之螺絲起子1 支，敲破廖冠華停放於該處之車
    牌號碼9018-VL 號自用小客車車窗（毀損部分未據告訴）後
    ，進入車內竊取廖冠華所有之筆記型電腦1 部（價值新臺幣
    37,000元）及隨身包包1 個（內有現金新臺幣85,000元、上
    開自用小客車之行車執照1 張）。嗣廖冠華發現遭竊後，旋
    報警到場調閱該停車場內裝設之監視錄影畫面而循線查獲上
    情。
三、案經新北巿政府警察局板橋分局移請臺灣板橋地方法院檢察
    署檢察官偵查起訴。
    理  由
一、本案被告王世忠所犯係死刑、無期徒刑、最輕本刑為3 年以
    上有期徒刑以外之罪，其於準備程序中就被訴事實為有罪之
    陳述，經本院告知簡式審判程序之旨，並聽取公訴人、被告
    之意見後，經裁定進行簡式審判程序，合先敘明。
二、上揭犯罪事實，業據被告於警詢、偵查中及本院審理時供承
    不諱，並經被害人廖冠華於警詢時指述明確，且有監視錄影
    畫面翻拍照片10張、現場蒐證照片2 張、現場圖1 份附卷可
    稽，足認被告自白確與事實相符，堪值採信。是本案事證明
    確，被告犯行堪以認定，應予依法論罪科刑。
三、按行為後法律有變更者，適用行為時之法律，但行為後之法
    律有利於行為人者，適用最有利於行為人之法律，刑法第2
    條第1 項定有明文。查被告行為後，刑法第321 條業於100
    年1 月26日修正公布並於同日施行。而修正前刑法第321 條
    第1 項第3 款規定：「犯竊盜罪而有左列情形之一者，處6
    月以上、5 年以下有期徒刑：三、攜帶兇器而犯之者。」嗣
    修正為：「犯竊盜罪而有下列情形之一者，處6 月以上、5
    年以下有期徒刑，得併科新臺幣10萬元以下罰金：三、攜帶
    兇器而犯之者。」是刑法攜帶兇器竊盜罪之法定刑，於修正
    後增訂得併科新臺幣10萬元以下罰金之罰金刑規定，故修正
    後之刑法規定並未較有利於被告。從而，經比較新、舊法之
    結果，以修正前刑法第321 條第1 項第3 款規定較有利於被
    告，應依刑法第2 條第1 項前段規定，適用修正前之刑法規
    定論處。
四、復按刑法第321 條第1 項第3 款之攜帶兇器竊盜罪，係以行
    為人攜帶兇器竊盜為其加重條件，此所謂兇器，其種類並無
    限制，凡客觀上足對人之生命、身體、安全構成威脅，具有
    危險性之兇器均屬之，且祇須行竊時攜帶此種具有危險性之
    兇器為已足，並不以攜帶之初有行兇之意圖為必要（最高法
    院79年臺上字第5253號判例意旨參照）。質之被告至上址停
    車場行竊時所用之螺絲起子，可持以敲破汽車車窗，可見其
    質地堅硬，要屬足以殺傷人生命、身體之器械，顯為具有危
    險性之兇器。是核被告所為，係犯修正前刑法第321 條第1
    項第3 款之攜帶兇器竊盜罪。又被告受有如事實欄一所示有
    期徒刑之宣告，於99年1 月19日縮短刑期執行完畢，此有臺
    灣高等法院被告前案紀錄表1 件在卷足憑，其於5 年內故意
    再犯本案有期徒刑以上之罪，為累犯，應依刑法第47條第1
    項規定加重其刑。爰審酌被告在竊案現場撿拾螺絲起子1 支
    作為行竊工具，雖未對他人生命、身體及安全造成實害，惟
    已危害社會治安，兼衡其犯罪動機、目的、手段、所竊財物
    之價值以及犯罪後坦承犯行，態度良好等一切情狀，量處如
    主文所示之刑，以資懲儆。
五、至被告行竊時所持用之螺絲起子1 支，則為其否認屬其所有
    ，並辯稱係其在現場撿的等語，復查無其他積極證據足認該
    螺絲起子確係被告所有之物，且未據扣案，亦無法證明現仍
    存在而尚未滅失，故不予宣告沒收，附此敘明。
據上論斷，應依刑事訴訟法第273 條之1 第1 項、第299 條第1
項前段，修正前刑法第321 條第1 項第3 款，刑法第2 條第1 項
前段、第47條第1 項，判決如主文。
本案經檢察官吳孟竹到庭執行職務。
中    華    民    國   100    年    8     月    31    日
                  刑事第六庭    法  官  王瑜玲
以上正本證明與原本無異
如不服本判決應於送達後10日內向本院提出上訴狀
                                書記官  林君縈
中    華    民    國   100    年    8     月    31    日
附錄本案論罪科刑法條全文：
修正前中華民國刑法第321條
（加重竊盜罪）
犯竊盜罪而有左列情形之一者，處6 月以上、5 年以下有期徒刑
：
一  於夜間侵入住宅或有人居住之建築物、船艦或隱匿其內而犯
    之者。
二  毀越門扇、牆垣或其他安全設備而犯之者。
三  攜帶兇器而犯之者。
四  結夥三人以上而犯之者。
五  乘火災、水災或其他災害之際而犯之者。
六  在車站或埠頭而犯之者。
前項之未遂犯罰之。